---
title: "Comment utiliser PropluviaR ?"
author: 
  - B. Richard (benoit.richard@ofb.gouv.fr)
date: "`r format(Sys.time(), '%d %B %Y')`"
output: rmarkdown::html_vignette
vignette: >
  %\VignetteIndexEntry{Comment utiliser PropluviaR ?}
  %\VignetteEngine{knitr::rmarkdown}
  %\VignetteEncoding{UTF-8}
---

```{r, include = FALSE}
knitr::opts_chunk$set(
  collapse = TRUE,
  comment = "#>",
  echo = TRUE,
  eval = TRUE
)
# library(COGiter)
# library(sf)
```

## Pourquoi ce package ?

Le package `PropluviaR` tente de faciliter la récupération des données [Propluvia](https://propluvia.developpement-durable.gouv.fr/propluviapublic/accueil) sur les restrictions d'eau. 

Le but est de récupérer les informations sur les zones d'alerte, selon les niveaux de gravité, notamment pour une utilisation sous SIG. 

Il utilise les données d'une API sur le (nouveau) site [Propluvia](https://propluvia.developpement-durable.gouv.fr/propluviapublic/accueil) (l'ancien se trouve sur le [lien ici](http://propluvia.developpement-durable.gouv.fr/propluvia/faces/index.jsp)).

## Installation et chargement du package

```{r setup, echo=T, eval=F}
# installation si nécessaire, à partir du dépôt github
if (!require("devtools")) install.packages("devtools")
devtools::install_github("richaben/PropluviaR")
```

```{r, echo=T, eval=T}
# Chargement du package
library(PropluviaR)
```

## Utilisation

Le package `PropluviaR` permet de télécharger les données :

- à la date du jour (par défaut, si non précisé) ;
- à une date antérieure lorsqu'elle est spécifiée (&#x26A0;&#xFE0F; doit être au format [annee-mois-jour] (ex: 2022-07-23)) ;

L'option `export` permet de sauvegarder les résultats en créant une couche au format geopackage `.gkpg`, utilisable sous SIG.

### Exemples

```{r, eval=F}
## pour les données à la date du 23 juillet 2022 ; sans export
propluvia_data_20220723 <- 
  get_propluvia(date = '2022-07-23', export = FALSE)

## pour les données du jour ; sans export.
propluvia_data_jour <- 
  get_propluvia(export = FALSE)
```

```{r, eval=F}
## pour exporter/créer une couche (à récupérer dans le dossier de travail)
get_propluvia(export = TRUE)
```


### Exemple d'une représentation cartographique

Quelques autres packages sont utiles pour la représentation cartographique : `tidyverse` et `sf`.

```{r, eval=T, message=FALSE, warning= FALSE}
## installation packages si manquants
# if (!require("tidyverse")) install.packages("tidyverse")
# if (!require("sf")) install.packages("sf")

# chargement packages
library(ggplot2)
library(dplyr)
library(magrittr)
library(sf)
```

Pour les limites départementales, le package `COGiter` est utilisé.


Voici un exemple de carte &#x1F5FA;&#xFE0F; avec les données récupérées ! 

```{r, fig.width=5.5, fig.height=4, dpi=150, dev='ragg_png', message=FALSE, warning=FALSE}
# installation si manquant
#devtools::install_github("MaelTheuliere/COGiter")
library(COGiter)

# shape pour les departements FR métropolitaine
dept_shp <- 
  departements_geo %>% 
  filter(!DEP %in% c("971", "972", "973", "974", "976"))

# les données Propluvia du jour !
propluvia_data_jour <- 
  get_propluvia(export = FALSE)

# palette de couleur
pal_colZone <- 
  setNames(unique(propluvia_data_jour$colSeuil),
           unique(propluvia_data_jour$nomNiveau))

# le graphique
plot_propluvia <-
  ggplot() +
  geom_sf(data = (propluvia_data_jour %>% 
                    filter(typeZone == 'SUP')),
          aes(fill=nomNiveau),
          col='black',size=0.1) +
  scale_fill_manual(values = pal_colZone, "Zones d'alerte") +
  geom_sf(data = dept_shp, col='black', size=0.6, fill=NA) +
  labs(title = paste0("Carte Propluvia au ", format(Sys.time(),"%d/%m/%Y")), 
       caption = "Source: http://propluvia.developpement-durable.gouv.fr") +
  theme_void() +
  theme(title = element_text(face = 'bold'))

plot_propluvia  
```

